【裁判字號】    90,易,540
【裁判日期】    900810
【裁判案由】    竊盜
【裁判全文】
臺灣新竹地方法院刑事判決                            九十年度易字第五四號
    公  訴  人  臺灣新竹地方法院檢察署檢察官
    被      告  乙○○
右列被告因竊盜案件，經檢察官提起公訴 (九十年度偵字第二二五四號)，本院判決
如左：
    主  文
乙○○竊盜，處拘役參拾日，如易科罰金，以參佰元折算壹日。緩刑貳年。
    事  實
一、乙○○意圖為自己不法之所有，於民國九十年四月八日十時許，在新竹縣湖口鄉
    ○○路○段一二八號前，趁甲○○不注意之際，竊取甲○○所有放置於機車腳踏
    板上之統一鮮乳一瓶、ＡＢ優酪乳一瓶、光泉五○○綠豆沙牛乳三瓶及二號砂糖
    三包等物，得手後據為己有。嗣為甲○○報警循線查獲。
二、案經新竹縣竹北分局報告臺灣新竹地方法院檢察署檢察官偵查起訴。
    理  由
一、經查被告乙○○對於右揭犯行迭於偵、審中坦白承認，核與被害人甲○○証述情
    節大致相符，此外並有贓物認領保管收據乙紙在卷可資佐証，堪認被告上開自白
    與事實相符。本件事証明確，被告上開犯行堪予認定，應予依法論科。
二、核被告所為係犯刑法第三百二十條第一項之竊盜罪。本院審酌被告犯罪之動機、
    目的、手段、方法、所生危害及犯後坦承犯行等一切情狀，量處如主文所示之刑
    ，並諭知易科罰金之折算標準，以示懲儆。末查被告前未曾受有期徒刑以上刑之
    宣告，有臺灣高等法院被告全國前案紀錄表在卷足憑，其經此偵審程序後，應能
    知所警愓而無再犯之虞，本院認為所宣告之刑以暫不執行為適當，爰併宣告緩刑
    二年，以啟自新並觀後效。
三、至於公訴人另諭被告於八十六年七月三日六時許，在新竹市○○路二一五號前，
    竊取丁○○所有「ＨＫＰ－７８２」機車號牌一面，以及於八十九年三月間，在
    新竹縣湖口鄉○○路三二仁慈醫院前，竊取丙○○所有車牌號碼「ＶＭＧ－６１
    ２」機車一部等語，已據被告始終堅詞否認，並辯稱所騎乘之上開機車 (含「Ｈ
    ＫＰ－７８２」號牌)係不詳姓名之友人所贈送，並非伊所竊取等語。經查檢察
    官所指被告先於八十六年七月間竊取上開機車號牌，繼於八十九年三月間竊取上
    開機車後，再將所竊得之號牌掛於上開取得機車上使用，其先竊取號牌再竊得機
    車以及二者相隔時間甚久等情以觀，尚一般竊車常情有所出入，且被告於九十年
    四月間使用上開贓車 (含號牌)，距離各該贓車 (含號牌)失竊時間已久，其間確
    存有第三人先行竊得上開機車、號牌後，再輾轉贈送予被告使用之可能性，被告
    持有上開失竊之機車、號牌乙節，實不足以証明被告涉有竊取上開機車、號牌之
    犯行，被告所辯尚非無稽，檢察官徒以被告使用上開贓車 (含號牌)而無法指明
    贈車之人以資憑查，因認為被告涉有竊取上開機車、號牌之罪嫌，尚有誤會，此
    外復查無其他積極証據足憑証明被告確有竊取上開機車、號牌之犯行，應認為此
    部分犯罪尚屬不能証明。又檢察官認為被告所涉竊取機車、號牌之犯行，與上開
    竊取統一鮮乳、ＡＢ優酪乳、光泉五○○綠豆沙牛乳及二號砂糖等物間，具有連
    續犯之裁判上一罪，爰不另為無罪之諭知，附此敘明。
據上論斷，應依刑事訴訟法第二百九十九條第一項前段，刑法第三百二十條第一項、
第四十一條第一項前段、第七十四條第一款，罰金罰鍰提高標準條例第一條前段、第
二條，判決如主文。
本案經檢察官吳金棟到庭執行職務。
中      華      民      國     九十     年      八      月      十      日
     臺灣新竹地方法院刑事第二庭
                                    法  官  王永春
右正本證明與原本無異。
如不服本判決，應於判決送達後十日內向本院提出上訴狀( 應附繕本 )，上訴於
臺灣高等法院。
                                    書記官  馮玉玲
中      華      民      國     九十     年      八      月      十      日
附錄本案論罪科刑法條：
中華民國刑法第三百二十條
 (普通竊盜罪、竊佔罪)
意圖為自己或第三人不法之所有，而竊取他人之動產者，為竊盜罪，處五
年以下有期徒刑、拘役或五百元以下罰金。
意圖為自己或第三人不法之利益，而竊佔他人之不動產者，依前項之規定
處斷。
前二項之未遂犯罰之。


司法院資訊處製作；財團法人民間司法改革基金會備份。
